【裁判字號】    89,交訴,51
【裁判日期】    891130
【裁判案由】    
【裁判全文】
臺灣基隆地方法院刑事判決                          八十九年度交訴字第五一號
    公  訴  人  臺灣基隆地方法院檢察署檢察官
    被      告  丙○○
                乙○○
右列被告因業務過失致死案件，經檢察官提起公訴（八十九年度偵字第一三七一號）
，本院判決如左︰
    主  文
丙○○從事業務之人，因業務上之過失致人於死，處有期徒刑拾月，緩刑肆年。
乙○○從事業務之人，因業務上之過失致人於死，處有期徒刑拾月，緩刑年。
    事  實
一、丙○○以駕駛營業小貨車為他人載送傢俱為業，乙○○係受雇於東豪通運有限公
    司，以駕駛營業曳引車為他人運送貨物為業，均係從事駕駛業務之人。乙○○於
    民國（下同）八十九年三月七日晚間七時許，駕駛車號ＦＱ--０九九號營業曳引
    車拖掛車號Ｋ八--五Ｏ號拖車，沿省道台二線濱海公路由基隆市往宜蘭縣方向行
    駛，途經該路段八一‧九公里附近，本應注意任何人不得利用道路放置拖車，且
    汽車停於夜間無燈光設備或照明不清之道路，均應顯示停車燈光或反光標誌，且
    依當時情形並無不能注意之情事，竟疏未注意在雨天、夜間、無照明設備、視線
    不清之情形下，將上開營業曳引車加掛拖車違規停放於該路旁下車用餐，亦未顯
    示較明顯之停車燈光或反光標誌，適丙○○受吳玉英之僱用駕駛車號ＩＲ--一七
    二六號自用小貨車為吳玉英運送傢俱完畢，返程順道搭載吳玉英沿省道台二線濱
    海公路由基隆市往宜蘭縣方向行駛，原應注意雨天視線不清時，應減速慢行，作
    隨時停車之準備，並應注意車前狀況，隨時採取必要之安全措施，而依當時情形
    ，亦無不能注意之情事，竟疏未注意，猶以時速四、五十公里之速度前進，並於
    閃避對向來車之際，貿然向右偏駛不慎撞及停放路旁之ＦＱ--０九九號營業曳引
    車拖掛之Ｋ八--五Ｏ號拖車左後方，吳玉英因而受有創傷性血胸、左胸第二至第
    七肋骨骨折等傷害，於送醫途中死亡。丙○○、乙○○則留在現場協助將吳玉英
    送醫，並分別向到場處理之員警自首渠等肇事犯行。
二、案經丙○○、乙○○自首由台北縣警察局瑞芳分局報請臺灣基隆地方法院檢察署
    檢察官偵查起訴。
    理  由
一、右揭事實，業據被告丙○○、乙○○二人坦承不諱，核與被害人吳玉英之子甲○
    ○指訴情節相符，復有交通事故調查報告表一份、現場照片十八張附卷可稽。另
    被害人吳玉英確因本件車禍致受有創傷性血胸、左胸第二至第七肋骨骨折等傷害
    不治死亡，亦經台灣基隆地方法院檢察署檢察官督同法醫師相驗明確，製有相驗
    屍體證明書、勘驗筆錄、驗斷書在卷可憑。
二、按任何人不得利用道路放置拖車；汽車停放在夜間無燈光設備或照明不清之道路
    ，均應顯示停車燈光或反光標誌；汽車行駛因雨霧致視線不清時，應減速慢行，
    作隨時停車之準備；汽車行駛時，駕駛人應注意車前狀況，並隨時採取必要安全
    措施，道路交通安全規則第一百四十條第四款、第一百十二條第一項第十三款、
    第九十三條第一項第四款、第九十四條第三項分別定有明文。被告二人駕車自應
    注意上述道路交通安全規則之規定，且依當時情形，並無不能注意之情事，竟疏
    未注意以致肇事，致被害人吳玉英死亡，被告二人顯有過失。又被告二人之過失
    行為與被害人之死亡結果間，具有相當因果關係，被告二人之業務上過失致死犯
    行堪以認定。
三、查被告丙○○以駕駛營業小貨車為他人載送傢俱為業，被告乙○○係受雇於東豪
    通運有限公司，以駕駛營業曳引車為他人運送貨物為業，業據渠二人供明在卷，
    均係從事駕駛業務之人。被告二人因業務上之過失致人於死，均核犯刑法第二百
    七十六條第二項之業務過失致死罪。被告二人於肇事後犯罪未被發覺前，均主動
    向到場處理之台北縣警察局瑞芳分局瑞濱派出所警員丁○○坦承肇事犯行並接受
    偵訊，業據證人丁○○到院證述明確，應分別依刑法第六十二條前段之規定減輕
    其刑。爰審酌被告二人過失程度之輕重，其過失行為肇致被害人死亡，惟被告肇
    事後仍勇於負責，留在現場善後，犯後態度尚佳，並已與被害人家屬達成調解，
    賠償被害人家屬所受之損害等一切情狀，分別量處如主文所示之刑，以示儆懲。
    末查，被告丙○○曾於八十年間，因贓物案件，經台灣板橋地方法院判處有期徒
    刑二月，緩刑四年確定，八十四年間緩刑期滿，其緩刑之宣告未經撤銷，上開刑
    之宣告失其效力，視為未曾受有期徒刑以上刑之宣告，被告乙○○亦未曾受有期
    徒刑以上刑之宣告，有本院被告全國前案紀錄表在卷可稽，被告二人因一時疏失
    肇事，事後亦表懊悔，並與被害人家屬達成調解，堪信被告二人經此罪刑宣告後
    ，已能知所警惕而無再犯之虞，本院認前開對被告二人所宣告之刑均以暫不執行
    為適當，爰併予宣告被告丙○○緩刑四年、被告乙○○緩刑三年，以勵自新。
據上論斷，應依刑事訴訟法第二百九十九條第一項前段，刑法第二百七十六條第二項
、第六十二條前段、第七十四條第一款，罰金罰鍰提高標準條例第一條前段，判決如
主文。
本案經檢察官周慶華到庭執行職務。
中      華      民      國    八十九    年     十一     月     三十     日
                                    臺灣基隆地方法院交通法庭
                                        法  官  蔡佳玲
對於本件判決如有不服，應於收受送達後十日內向本院提出上訴書狀，上訴於臺灣高
等法院，並按他造當事之人數附具繕本。
附錄論罪法條：
刑法第二百七十六條
因過失致人於死者，處二年以下有期徒刑、拘役或二千元下以罰金。
從事業務之人，因業務上之過失犯前項之罪者，處五年以下有期徒刑或拘役，得併科
三千元以下罰金。


司法院資訊處製作；財團法人民間司法改革基金會備份。
